臺灣新北地方法院刑事判決
111年度審易字第2136號
公  訴  人  臺灣新北地方檢察署檢察官
被      告  駱建成


上列被告因妨害自由等案件，經檢察官提起公訴（111年度偵字
第24832號），被告於準備程序中就被訴事實為有罪之陳述，經
本院裁定改以簡式審判程序審理，判決如下：
    主  文
乙○○犯公然侮辱罪，處拘役參拾日，如易科罰金，以新臺幣壹
仟元折算壹日。又犯恐嚇危害安全罪，處拘役伍拾日，如易科罰
金，以新臺幣壹仟元折算壹日。應執行拘役陸拾日，如易科罰金
，以新臺幣壹仟元折算壹日。
    事實及理由
一、乙○○與劉○辰（真實姓名詳卷）同為新北市中和區積穗國民
    小學2年7班學童之家長，2人子女在校發生爭執，乙○○因而
    對劉○辰心生不滿，竟基於公然侮辱之犯意，於民國111年2
    月4日11時15分許，在新北市中和區民安街65巷6號2樓住處
    ，以手機連結網際網路，登入內有32名學童家長與班級教師
    之通訊軟體Line「積穗207班級」群組內，傳送「劉○偉（劉
    ○辰之子，真實姓名詳卷，真實名字應為瑋，乙○○誤載為偉
    ）的家長，請你出來，草泥馬，有種出來單挑，幹你阿嬤」
    等文字，以此方式公然侮辱劉○辰；復於同日11時30分許，
    在新北市○○區○○路000號便利商店內，遇見劉○辰之母曾○枝
    （真實姓名詳卷）與劉○瑋，即上前對劉○瑋咆嘯，因曾○枝
    擋在劉○瑋前，竟基於恐嚇危害安全之犯意，捲起手臂袖子
    ，對曾○枝恫稱：「連你我都敢打（台語）」等語，以此加
    害他人生命、身體之事恫嚇，使曾○枝心生畏懼，致生危害
    於安全。
二、證據：
  ㈠被告乙○○於本院準備程序及審理時之自白。
  ㈡告訴人劉○辰於警詢中之指訴。
  ㈢證人即告訴人曾○枝於偵查中之證述。
  ㈣LINE對話紀錄、便利商店之監視錄影翻拍畫面。
三、論罪科刑：
  ㈠核被告所為，係犯刑法第309條第1項公然侮辱罪及同法第305
    條恐嚇危害安全罪。被告所犯上開2罪間，犯意各別，行為
    互殊，應予分論併罰。
  ㈡審酌被告遇事不思理性處理，僅因細故即侮辱告訴人劉○辰、
    恐嚇告訴人曾○枝，所為實屬不該，惟念其犯後坦承犯行，
    態度尚可，然迄未與告訴人2人達成和解或獲得諒解，兼衡
    被告個人戶籍資料查詢結果註記大學肄業之教育程度、於審
    理時自承係單親家庭，尚有分別就讀國小及幼兒園之子女需
    扶養之生活狀況、素行，有臺灣高等法院被告前案紀錄表在
    卷可參、犯罪之動機、目的、手段、本案衝突發生原因與經
    過等一切情狀，分別量處如主文所示之刑及定應執行刑，並
    均諭知易科罰金之折算標準。　
據上論斷，應依刑事訴訟法第273條之1第1項、第299條第1項前
段，判決如主文。
本案經檢察官甲○○偵查起訴，由檢察官宋有容到庭執行職務。
中    華    民    國   111    年    12    月    5     日
                  刑事第二十三庭  法  官  龔書安
上列正本證明與原本無異。
如不服本判決，應於判決送達後20日內敘明上訴理由，向本院提
出上訴狀（應附繕本），上訴於臺灣高等法院。其未敘述上訴理
由者，應於上訴期間屆滿後20日內向本院補提理由書「切勿逕送
上級法院」。
　　　　　　　　　　　　　　　　　書記官  石秉弘
中　　華　　民　　國　　111 　年　　12　　月　　7 　　日
附錄本案論罪科刑法條全文：
中華民國刑法第309條
公然侮辱人者，處拘役或9千元以下罰金。
以強暴犯前項之罪者，處1年以下有期徒刑、拘役或1萬5千元以
下罰金。

中華民國刑法第305條
以加害生命、身體、自由、名譽、財產之事恐嚇他人，致生危害
於安全者，處2年以下有期徒刑、拘役或9千元以下罰金。